【裁判字號】    90,上易,1655
【裁判日期】    901106
【裁判案由】    違反毒品危害防制條例
【裁判全文】
臺灣高等法院高雄分院刑事判決                    九十年度上易字第一六五五號
    上  訴  人  臺灣屏東地方法院檢察署檢察官
    被      告  甲○○
右上訴人因被告違反毒品危害防制條例案件，不服臺灣屏東地方法院九十年度易字第
五八六號中華民國九十年七月六日第一審判決（起訴案號：臺灣屏東地方法院檢察署
九十年度毒偵字第一八一號，併辦案號：臺灣高雄地方法院檢察署：九十年毒偵字第
二四一０號），提起上訴，及移送併案審理（臺灣屏東地方法院檢察署九十年度毒偵
字第一二三三號）本院判決如左：
     主  文
原判決撤銷。
甲○○連續施用第二級毒品，累犯，處有期徒刑陸月，如易科罰金，以參佰元折算壹
日。
扣案安非他命壹點貳公克（毛重）沒收銷燬之。
     事  實
一、甲○○前於民國八十七年間，因違反麻醉藥品管理條例案件，經臺灣屏東地方法
    院判處有期徒刑三月確定，於八十七年十一月二十九日執行完畢。又因施用毒品
    案件，經同法院以八十七年度毒聲字第五七號裁定送觀察、勒戒後，認無繼續施
    用傾向，由臺灣屏東地方法院檢察署檢察官於八十七年八月二十六日以八十七年
    度偵字第三七八０號不起訴處分確定。猶不知悔改，復基於施用第二級毒品安非
    他命之概括犯意，自八十八年一月二十四日起至九十年五月二十一日止，在屏東
    縣恆春鎮恆春加油站或遊藝場之廁所內，連續施用第二級毒品安非他命多次。為
    警先後於八十八年一月二十四日凌晨一時四十分許、八十九年十一月三十日十一
    時三分許、九十年四月二十日九時許及九十年五月二十一日十三時許，在屏東縣
    恆春鎮○○路「吸引力遊藝場」廁所內、屏東縣警察局恆春分局採尿室及高雄市
    苓雅區○○○路五十七巷巷口等處查獲，而扣得安非他命三包（毛重共貳公克其
    於八十八年一月二十四日查扣之安非他命二小包毛重零點八公克部分，業經檢察
    官聲請單獨宣告沒收確定）。並經臺灣屏東地方法院以八十八年度毒聲字第一０
    七號裁定送觀察勒戒後，認有繼續施用毒品傾向。
二、案經屏東縣警察局恆春分局報告臺灣屏東地方法院檢察署檢察官偵查起訴及高雄
    市政府警察局移送臺灣高雄地方法院檢察署檢察官移送併案審理。
     理 由
一、訊據被告甲○○對於右揭事實坦承不諱，並有警方查獲之安非他命三包可供佐證
    （扣案之結晶物確係安非他命有檢驗報告表可參），又被告經警採尿送驗結果，
    發現確呈安非他命陽性反應，此有臺灣科技檢驗股份有限公司濫用藥物尿液檢驗
    報告二份（報告編號：ＫＨ二０００Ｃ0000000號、第ＫＺ000000
    0000000號）在卷可證；此為檢驗機關本於專業知識及科學檢驗方法所得
    之結論，自可憑信，其有施用第二級毒品之事實，應可確信。又被告前因施用毒
    品案件，經原審法院以八十七年度毒聲字第五十七號裁定送觀察勒戒後，認無繼
    續施用傾向，經臺灣屏東地方法院檢察署檢察官於八十七年八月二十六日以八十
    七年度偵字第三七八０號不起訴處分確定，被告於檢察官依毒品危害防制條例第
    二十條第二項規定為不起訴處分後五年後再犯毒品危害防制條例第十條第二項之
    罪，經原審法院以八十八年度毒聲字第一０七號裁定觀察勒戒後，認有繼續施用
    毒品傾向，有臺灣屏東看守所附設勒戒處所八十八年二月一日有無繼續施用毒品
    傾向證明書可參，及臺灣屏東地方法院檢察署刑案資料查註紀錄表、臺灣高等法
    院被告全國前案紀錄表、臺灣屏東地方法院檢察署檢察官八十七年度偵字第三七
    八０號不起訴處分書等在卷足憑，本件事證已明，被告犯行均堪認定。
二、核被告甲○○所為，係犯毒品危害防制條例第十條第二項之施用第二級毒品罪，
    其施用前持有第二級毒品安非他命之低度行為，均應為施用之高度行為所吸收，
    不另論罪。被告連續多次施用第二級毒品安非他命之行為，時間緊接，犯罪基本
    構成要件相同，顯係基於概括之犯意為之，為連續犯，應以一罪論，並依法加重
    其刑。公訴事實雖僅論及被告於八十八年一月二十四日凌晨一時許及八十九年十
    一月三十日起回溯四十八小時內，二次施用第二級毒品安非他命之犯行，惟其餘
    部分與上開已起訴之事實具有連續犯之裁判上一罪關係，為起訴效力所及，本院
    自應併予審理。又被告前於八十七年間因違反麻醉藥品管理條例案件，經原審法
    院判處有期徒刑三月確定，於八十七年十一月二十九日執行完畢，有臺灣高等法
    院被告全國前案紀錄表暨臺灣屏東地方法院檢察署刑案資料查註紀錄表附卷可稽
    ，被告前受有期徒刑執行完畢，於五年以內再犯本件有期徒刑以上之本罪，為累
    犯，應依刑法第四十七條規定加重其刑，並遞予加重。
三、原審予以論罪科刑，固非無見，惟本件被告於八十八年一月二十四日一時四十分
    許，被查獲之安非他命二小包（毛重零點八公克）部分，業經檢察官單獨宣告沒
    收（八十九年五月十一日確定），此有臺灣屏東地方法院檢察署刑案資料查註紀
    錄表附卷可稽，原審就該部分又予宣告沒收，尚有未洽，檢察官上訴意旨雖未指
    摘及此（其指摘原審就被告於九十年四月二十日九時許回溯前四十八小時內尚有
    施用第二級毒品行為部分，未及審理，因原審已將該部分判決在內，則無理由）
    ，惟原判決既有可議之處，應由本院予撤銷改判。爰審酌被告已有多次施用第二
    級毒品行為，犯後態度及其施用毒品係自戕之行為，並未生損害於他人等一切情
    狀，量處如主文所示之刑，並諭知易科罰金之折算標準。扣案安非他命一點二公
    克，係毒品危害防制條例第二條第一項第二款所定之第二級毒品，應依毒品危害
    防制條例第十八條前段之規定予以沒收銷燬之。
據上論結，應依刑事訴訟法第三百六十九條第一項前段、第三百六十四條、第二百九
十九條第一項前段，毒品危害防制條例第十條第二項、第十八條第一項前段，刑法第
十一條、第五十六條、第四十七條、第四十一條第一項前段，罰金罰鍰提高標準條例
第二條，判決如主文。
本案經檢察官沈紹嘉到庭執行職務。
中    華    民    國         九十       年     十一     月      六      日
                              臺灣高等法院高雄分院刑事第一庭
                                  審判長法官  王光照
                                        法官  黃壽燕
                                        法官  黃仁松
右正本證明與原本無異。
不得上訴。
                                      書記官  呂明燕
中    華    民    國         九十       年     十一     月      八      日
附錄：本判決論罪科刑法條：
毒品危害防制條例第十條
施用第一級毒品者，處六月以上五年以下有期徒刑。
施用第二級毒品者，處三年以下有期徒刑。
                                                                      Ｈ


司法院資訊處製作；財團法人民間司法改革基金會備份。
